sv: Spinnerbladets form: Pilhuvud; Cascade; Colorado; Fransk; Yxa; Indiana; Oklahoma; Propeller; Pilblad; Annat
ru: Форма лепестка спиннера: Наконечник стрелы; Каскад; Колорадо; Французский (лепесток); Топорик; Индиана; Оклахома; Пропеллер; Ивовый лист; Другое
da: Spinnerbladform: Pilehoved; Cascade; Colorado; Fransk; Øksehoved; Indiana; Oklahoma; Propel; Pileblad; Andet
sl-SI: Oblika krilca predilca: Oblika puščice; Kaskada; Colorado; Francoska; Sekirica; Indiana; Oklahoma; Propeler; Vrbov list; Drugo
hr-HR: Oblik oštrice predioca: Vrh strijele; Cascade; Colorado; Francuski; Sjekirica; Indiana; Oklahoma; Propeler; Vrba; Ostalo
hu: Forgólapát alakja: Nyílhegy; Cascade; Colorado; Francia; Balta; Indiana; Oklahoma; Propeller; Fűzfalevél; Egyéb
ko: 스피너 블레이드 모양: 화살촉 모양; 캐스케이드; 콜로라도; 프렌치; 해칫; 인디애나; 오클라호마; 프로펠러; 윌로우; 기타
fi: Vieheen lipan muoto: Nuolenkärki; Cascade; Colorado; Ranskalainen; Kirves; Indiana; Oklahoma; Potkuri; Paju; Muu
zh-CN: 旋转亮片片型: 箭头形; 瀑布形; 科罗拉多形; 法国形; 斧头形; 印第安纳形; 俄克拉荷马形; 螺旋桨形; 柳叶形; 其他
lt-LT: Sukrės mentelės forma: Strėlės antgalio; „Cascade“ formos; „Colorado“ formos; Prancūziškas; Kirvuko formos; „Indiana“ formos; „Oklahoma“ formos; Sraigto formos; Gluosnio lapo formos; Kita
de: Form des Spinnerblatts: Pfeilspitze; Cascade; Colorado; French; Hatchet; Indiana; Oklahoma; Propeller; Weidenblatt; Sonstige
bg-BG: Форма на перката на спинера: Връх на стрела; Cascade; Колорадо; Френска; Брадвичка; Индиана; Оклахома; Пропелер; Върба; Друга
nl: Spinner blad vorm: Pijlpunt; Cascade; Colorado; Frans; Bijltje; Indiana; Oklahoma; Propeller; Willow; Overige
ja: スピナーブレード形状: アローヘッド; カスケード; コロラド; フレンチ; ハチェット; インディアナ; オクラホマ; プロペラ; ウィロー; その他
tr: Spinner bıçak şekli: Ok ucu; Cascade; Colorado; Fransız; Balta; Indiana; Oklahoma; Pervane; Söğüt; Diğer
ro-RO: Formă a paletei pentru năluca rotativă: Vârf de săgeată; Cascadă; Colorado; Francez; Toporișcă; Indiana; Oklahoma; Elice; Salcie; Altele
el: Σχήμα λεπίδας spinner (τεχνητό δόλωμα/πεταλούδα): Κεφαλή βέλους; Cascade; Colorado; Γαλλικό; Τσεκούρι; Indiana; Oklahoma; Προπέλα; Willow; Άλλο
pt-BR: Spinner lâmina formato: Ponta de flecha; Cascade; Colorado; Francesa; Machadinha; Indiana; Oklahoma; Hélice; Salgueiro; Outros
vi: Hình dạng lưỡi quay: Đầu mũi tên; Cascade; Colorado; Pháp; Lưỡi rìu; Indiana; Oklahoma; Chân vịt; Lá liễu; Khác
pl: Kształt ostrza spinnera: Grot strzały; Cascade; Colorado; Francuska; Tasak; Indiana; Oklahoma; Śmigło; Liść wierzby; Inne
en: Spinner blade shape: Arrowhead; Cascade; Colorado; French; Hatchet; Indiana; Oklahoma; Propeller; Willow; Other
th: Shapesทรงใบพัดหมุน: หัวลูกศร; แคสเคด; โคโลราโด; เฟรนช์; ขวาน; อินเดียนา; โอคลาโฮมา; ใบพัด; วิลโลว์; อื่นๆ
fr: Forme de la palette du spinner: Pointe de flèche; Cascade; Colorado; Française; Hachette; Indiana; Oklahoma; Hélice; Feuille de saule; Autre
nb: Spinnerbladform: Pilspiss; Cascade; Colorado; Fransk; Øks; Indiana; Oklahoma; Propell; Willow; Annet
sk-SK: Tvar lopatky rotačnej nástrahy: Hrot šípu; Cascade; Colorado; Francúzsky; Sekera; Indiana; Oklahoma; Vrtuľa; Vŕba; Iný
cs: Tvar čepele: Tvar šipky; Cascade; Colorado; Francouzský; Sekera; Indiana; Oklahoma; Vrtulka; Vrbový list; Jiné
zh-TW: 旋轉亮片形狀: 箭頭形; 瀑布形; Colorado; 法國形; 斧形; 印第安納形; 奧克拉荷馬形; 螺旋槳形; 柳葉形; 其他
it: Forma paletta dello spinner: A punta di freccia; Cascade; Colorado; Francese; Ascia; Indiana; Oklahoma; Ad elica; A foglia di salice; Altro
es: Forma de la paleta del señuelo: Punta de flecha; Cascada; Colorado; Francesa; Hacha; Indiana; Oklahoma; Hélice; Sauce; Otro
pt-PT: Forma da lâmina do spinner: Ponta de flecha; Cascata; Colorado; Francês; Machado; Indiana; Oklahoma; Hélice; Salgueiro; Outro